---
title: "Resolucion"
author: "Mario Cutillas"
date: "2024-10-18"
output: html_document
---


### Ejercicio 1
Aplicar los criterios de decisión bajo incertidumbre al siguiente problema:
Tenemos tres posibles escenarios y tres posibles decisiones a tomar. La decisión 1 conlleva unos beneficios de 5, 3 y 9 unidades en cada uno de los escenarios. La decisión 2 conlleva unos beneficios de 0, 12 y 4 unidades en cada escenario. Por último, la decisión 3 implica unas ganancias de 10, 1 y 6 unidades en cada escenario. 

```{r}
source("teoriadecision_funciones_incertidumbre.R")

tb2.1 = crea.tablaX(c(5,3,9,
                     0,12,4,
                     10,1,6), numalternativas = 3, numestados = 3)
tb2.1


```

A continuación, vamos a ver la decisión que tomaríamos dependiendo del método escogido.

#### WALD

```{r}
wald=criterio.Wald(tb2.1)
wald
```

La opción más favorable según el método de Wald es d1.

####  OPTIMISTA

```{r}
opt=criterio.Optimista(tb2.1)
opt
```

La opción más favorable según el método Optimista es d2.

#### HURWICZ

```{r}
h=criterio.Hurwicz(tb2.1)
h
```

La opción más favorable según el método de Hurwicz es d1.

#### SAVAGE

```{r}
sav=criterio.Savage(tb2.1)
sav
```

La opción más favorable según el método Savage es d1.

#### LAPLACE

```{r}
lap=criterio.Laplace(tb2.1)
lap
```

Las opciones d1 y d3 son las óptimas según el criterio de Laplace.

#### PUNTO IDEAL

```{r}
p.id=criterio.PuntoIdeal(tb2.1)
p.id
```

La opción más favorable según el método del punto ideal es d1.


### CONCLUSIÓN
```{r}
cr=criterio.Todos(tb2.1)
cr

```

Tras aplicar los diferentes métodos que conocemos vemos que 
la mejor decisión que podemos tomar es d1.


## Ejercicio 2
*Un fondo de inversiones estudia realizar una inversión en uno de entre 5 productos financieros distintos. Dependiendo del comportamiento de la bolsa a nivel global, los rendimientos esperados para las inversiones (i1, i2, i3, i4, i5) son:  
Para la inversión 1: 0, 12, 3, 20 (millones de euros)  
Para la inversión 2: 8, 9, 9, 9 (millones de euros)  
Para la inversión 3: 5, 8, 14, 7 (millones de euros)  
Elegir una inversión justificando la decisión tomada.*


```{r}
tb2.2 = crea.tablaX(c(0,12,3,20,
                      8,9,9,9,
                      5,8,14,7), numalternativas = 3, numestados = 4)
tb2.2

c=criterio.Todos(tb2.2)
c

```
### Conclusión:
Tras aplicar los métodos de decisión bajo incertidumbre que conocemos, la inversión a realizar es la inversión i2. Vemos que la inversión 1 es la elegida cuando tenemos un criterio optimista a la hora de elegir, pero en el resto de casos la inversión 2 presenta unos rendimientos superiores al resto.
